臺灣高雄地方法院民事裁定　　　　　　　110年度抗字第181號
抗　告　人　林郁生　
相　對　人　裕融企業股份有限公司

法定代理人　嚴陳莉蓮


上列當事人間本票裁定事件，抗告人對於中華民國110 年10月15
日本院110 年度司票字第7559號裁定提起抗告，本院裁定如下：
    主    文
抗告駁回。
抗告程序費用新臺幣壹仟元由抗告人負擔。
    理    由
一、抗告意旨略以：相對人執如附表所示本票（下稱系爭本票）
    向本院聲請准予強制執行，經本院以民國110 年度司票字第
    7559號裁定准許在案。伊因積欠相對人債務，授權簽發系爭
    本票用以抵付欠款，雖系爭本票票面金額為新臺幣（下同）
    85萬元，但實際欠款金額應少於85萬元，原裁定依票面金額
    准予強制執行顯有不當，爰依法提起抗告，請求廢棄原裁定
    等語。
二、按執票人向本票發票人行使追索權時，得聲請法院裁定後強
    制執行，票據法第123 條定有明文。又本票執票人依上開規
    定聲請法院裁定許可對發票人強制執行，係屬非訟事件，依
    非訟事件程序，法院僅就本票形式上之要件是否具備，予以
    審查，並為強制執行許可與否之准駁，尚無確定實體上法律
    關係存否之效力，如發票人就票據債務之存否有爭執時，應
    由發票人提起確認之訴，以資解決（最高法院56年台抗字第
    714號、57年台抗字第76號判例意旨參照）。
三、經查，相對人主張其執有抗告人簽發之系爭本票，本票上並
    載明免除作成拒絕證書，屆期經提示未獲付款等情，業據提
    出與其所述相符之系爭本票為證，而相對人提出之系爭本票
    已具備本票應記載事項，合於票據法第120 條規定，且發票
    名義人形式上亦為抗告人，故從形式上觀之，係屬有效之本
    票，並已屆到期日，則相對人依票據法第123 條規定，聲請
    原法院裁定准予強制執行，即屬有據。原裁定據以准許強制
    執行，並無違誤。至抗告意旨爭執系爭本票實際擔保之債權
    金額，核屬實體上之爭執，應由抗告人另行提起訴訟，以資
    解決，非抗告程序得加以審究。從而抗告意旨指摘原裁定不
    當，為無理由，應予駁回。
四、本件抗告為無理由，抗告費用依職權確定為1,000元，由抗
    告人負擔。
五、據上論結，本件抗告為無理由，依非訟事件法第46條、第21
    條第2 項、第24條第1 項，民事訴訟法第495 條之1 第1 項
    、第449 條第1 項、第95條、第78條，裁定如主文。
中    華    民    國   111    年    1     月    17    日
                  民事第一庭  審判長法  官  蔣志宗
                                    法  官  韓靜宜
                                    法  官  陳筱雯
以上正本係照原本作成。
本裁定不得再抗告。
中    華    民    國   111    年    1     月    18    日
                                    書記官  張宸維
┌────────────────────────────────────┐
│附表                                                                    │
├───┬──────┬─────┬───┬──────┬────────┤
│發票人│發票日      │票面金額  │受款人│到期日      │其他記載事項    │
│      │            │（新臺幣）│      │            │                │
├───┼──────┼─────┼───┼──────┼────────┤
│抗告人│110 年7 月1 │85萬元    │相對人│110 年8 月2 │1.票面上記載免除│
│      │日          │          │或其指│日          │  做成拒絕證書  │
│      │            │          │定人  │            │2.逾期付款則自到│
│      │            │          │      │            │  期日起按年息16│
│      │            │          │      │            │  ﹪加計利息。  │
│      │            │          │      │            │3.付款地為高雄市│
│      │            │          │      │            │  新興區中正三路│
│      │            │          │      │            │  55號15樓      │
└───┴──────┴─────┴───┴──────┴────────┘